【裁判字號】    99,交簡上,258
【裁判日期】    991130
【裁判案由】    公共危險
【裁判全文】
臺灣桃園地方法院刑事判決           99年度交簡上字第258號
上  訴  人
即  被  告  王仁宗
上列上訴人因公共危險案件，不服本院刑事庭中華民國99年8 月
26日99年度桃交簡字第2564號第一審刑事簡易判決（聲請簡易判
決處刑案號：臺灣桃園地方法院檢察署99年度偵字第13436 號）
，提起上訴，本院管轄之第二審合議庭判決如下：
    主  文
上訴駁回。
    事  實
一、王仁宗前犯公共危險案件，均因不能安全駕駛而駕駛，先後
    (一)經本院於96年9 月26日以96年度桃交簡字第3073號判決判
    處罰金新臺幣80,000元確定，於97年6 月12日執行完畢（此
    部分不構成累犯）；(二)經本院於98年1 月12日以97年度壢交
    簡字第3535號判決判處有期徒刑2 月確定，於98年8 月5 日
    執行完畢；(三)經本院於99年2 月6 日以98年度壢交簡字第
    3262號判決判處有期徒刑4 月確定，於99年10月14日縮刑期
    滿執行完畢（此部分不構成累犯）。
二、詎王仁宗仍不知悔改，於99年4 月10日下午3 時許，在其桃
    園縣大溪鎮瑞興里缺仔18號住處內，飲用高梁酒酒類約莫30
    分鐘，已不能安全駕駛動力交通工具，其後於是日某時許仍
    基於酒後駕車之犯意，騎乘車牌號碼GJN －806 號普通重型
    機車外出，嗣於當日晚間9 時54分許，返抵桃園縣大溪鎮瑞
    興里缺仔18號住處前，適為警員執行酒測勤務攔檢查獲，當
    場測得其吐氣所含酒精濃度達每公升0.87毫克，已達不能安
    全駕駛動力交通工具之程度，而悉上情。
三、案經桃園縣政府警察局大溪分局報告臺灣桃園地方法院檢察
    署檢察官偵查後聲請簡易判決處刑
    理  由
一、證據能力：按被告以外之人於審判外之言詞或書面陳述，除
    法律有規定者外，不得作為證據。惟被告以外之人於審判外
    之陳述，經當事人於審判程序同意作為證據，法院審酌該言
    詞陳述或書面陳述作成時之情況，認為適當者，亦得為證據
    。當事人、代理人或辯護人於法院調查證據時，知有第159
    條第1 項不得為證據之情形，而未於言詞辯論終結前聲明異
    議者，視為有前項之同意，刑事訴訟法第159 條第1 項、第
    159 條之5 第1 項、第2 項分別定有明文。查卷附據以認定
    被告犯罪事實有無之屬傳聞證據之證據能力，當事人於本院
    審判中均同意作為證據，本院審酌各該證據查無有何違反法
    定程序取得之情形，亦無顯有不可信與不得作為證據等情，
    故認為適當，是均為有證據能力，合先敘明。
二、被告王仁宗於審判期日經合法傳喚，無正當之理由不到庭，
    其提出之刑事上訴狀及於本院行準備程序時之供述，矢口否
    認其不能安全駕駛動力交通工具而駕駛犯行，辯稱：我當時
    在雜貨店喝酒後，將車牽回家而不是騎回家，牽回家後見門
    口有1 輛警車與2 名警員，我問警員發生何事，警員還說沒
    事，其中1 名警員發現我渾身酒味，說我酒後駕車，我說我
    是用牽的，警員還是不採信，堅持帶我到派出所接受酒測，
    在派出所內我堅持沒有騎車，但警員反而說有事去跟法官說
    云云。然查前揭犯罪事實，業據被告王仁宗警詢時坦承「（
    你今因何事警方請你到本所製作筆錄？）因為我酒後駕車被
    警方執行路檢時發現我身上有濃烈酒味，當場以酒精測試器
    測試，測出酒精濃度超出標準值」，「（你於99年4 月10日
    21時54分在桃園縣大溪鎮瑞興里缺仔18號前，因駕駛何種車
    輛遭警方查獲酒後駕車？）我駕駛重型機車GJN －806 號被
    警察當場查獲酒後駕車」，「（你駕駛重型機車GJN －806
    號從何時、何處、出發要去何處？）我駕駛重型機車GJN －
    806 號，於10日從介壽路往回家的路上」，「（你於何時？
    在何處飲酒？與何人飲酒？喝何種酒類？數量為何？何時結
    束喝酒？）於10日15時許起，在桃園縣大溪鎮瑞興里缺仔18
    號，與自己一人喝酒，我在現場喝高梁，喝了不到一半，一
    直到10日15時30分許才結束喝酒」不諱（偵查卷第6 頁至第
    7 頁），並有酒精測定紀錄表、觀察紀錄表、酒後生理平衡
    協調檢測紀錄卡及桃園縣政府警察局舉發違反道路交通管理
    事件通知單等件附卷足憑。按酒精對中樞神經系統具有麻醉
    作用，對人體之影響多與血液中所含酒精濃度成正比，依國
    外交通肇事統計結果，駕駛人飲酒後呼氣所含酒精濃度達每
    公升0.55毫克時，其肇事率為一般正常人之10倍，認已達不
    能安全駕車之標準乙節，為法務部88年5 月18日（88）法檢
    字第001669號函敘明甚詳。被告固以前開情詞置辯，然衡諸
    被告於警詢時供述之際，與犯行時間係於同日發生，時間極
    近，對於案發情節之記憶當較為清晰，又警詢時係甫經查獲
    ，較無充分時間，供其思慮編派答辯內容，是在此具有可信
    性之情況，陳述內容較能依一己真實經驗如實回答，當較本
    院審理時所辯貼近真實。次被告辯稱其在派出所內向警員堅
    稱未騎車一節云云，然其於警詢時分明直承酒後駕車一事，
    已如前述，是見其所辯內容，已與事實不符。再被告警詢錄
    音經本院於準備程序時勘驗結果，認：「警詢筆錄第21行之
    問題，警察係問被告駕駛重型機車GJN806號從何時何地出發
    要去何處，及問被告從哪邊開始騎，被告答稱介壽路」、「
    警詢筆錄第11行，警察係問被告在桃園縣大溪鎮瑞興里缺仔
    18號前因駕駛何種車輛遭警方查獲酒後駕車，被告答稱GJN8
    06號」之事實，有本院準備程序筆錄在卷可考，是見被告於
    警詢時確係直承酒後駕車之犯行無誤，警詢筆錄所載均未扭
    曲被告所述原意，內容完全正確，被告亦全然針對詢問者提
    問，切題作答，由是，被告警詢時智慮清晰、記憶分明，堪
    以認定，苟如其所辯其未騎乘機車，僅將之牽行之事為真，
    就此有利於己之事實，於警詢時誠實及時以告即可，當無於
    警詢時避而不談、絕口不提，反而相隔數月始行於審判中提
    出之理，顯不合理。復依被告於本院行準備程序時供稱：「
    （警詢說的話實在嗎？）我忘了，我不知道，我忘記我說什
    麼」等語（本院卷第21頁背面），則被告既已遺忘其於警詢
    時所述，於同日緊接於前發生之酒後駕車事件，衡情亦應遺
    忘才是，寧有選擇性遺忘警詢時自白，僅酒後未駕車之事有
    「記憶」之理？又被告經本院質之，稱：「（你說你牽車回
    去遇到警察，並沒有騎車，可是你在警詢筆錄時，警察問你
    99年4 月24日下午9 時54分在桃園縣大溪鎮瑞興里缺仔18號
    前因駕駛何種車輛遭警方查獲酒後駕車，你說你駕駛重型機
    車GJN806號被警察當場查獲酒後駕車【提示偵卷第6 頁】？
    ）我不知道為什麼不一致」等語（本院卷第21頁背面至第22
    頁），顯然就其所辯與警詢時自白不一之情，無合理之解釋
    ，由是，若非被告於本院行準備程序時更異其詞，純係飾詞
    圖卸，實已思無他故。是認被告所辯前情，核屬犯後卸責之
    詞，不可採信。從而，依前開補強證據已足資擔保被告警詢
    時所為之任意性自白具有相當程度之真實性，而得確信被告
    前述自白之犯罪事實確屬真實，依刑事訴訟法第156 條第1
    項及同條第2 項規定，自得依被告前述警詢時自白及該補強
    證據認定被告確實有為前述公共危險犯行。本件事證明確，
    被告犯行洵堪認定，應依法論科。
三、核被告王仁宗所為，係犯刑法第185 條之3 服用酒類不能安
    全駕駛動力交通工具而駕駛罪。被告前有如事實欄一(二)所載
    之犯罪科刑執行情形，有臺灣高等法院被告前案紀錄表在卷
    可稽，其於有期徒刑執行完畢後5 年內，故意再犯本件有期
    徒刑以上之罪，為累犯，依刑法第47條第1 項之規定，加重
    其刑。原審認本件事證明確，適用刑事訴訟法第449 條第1
    項前段、第454 條第2 項，刑法第185 條之3 、第42條第3
    項前段，刑法施行法第1 條之1 第1 項之規定，且審酌被告
    明知酒精成分對人之意識能力具有不良影響，超量飲酒後會
    導致對週遭事務之辨識及反應能力較平常狀況薄弱，竟仍不
    知謹慎，於飲酒後呼氣酒精濃度達每公升0.87毫克以上之酒
    醉情況下，猶駕車於公眾往來之道路，顯然漠視自己及公眾
    生命財產安全，所為誠屬不該，且被告前因酒後駕駛之公共
    危險案件，分別經本院以96年度桃交簡字第3073 號 判決判
    處罰金新臺幣80,000元確定、以97年度壢交簡字第3535號判
    決判處有期徒刑2 月確定、以98年度壢交簡字第3262號判決
    判處有期徒刑4 月確定，此亦有前揭臺灣高等法院被告前案
    紀錄表1 份附卷可查，其再為本件酒後駕車犯行，顯然猶不
    知戒慎其行，亦難認確有悔意，併考量被告坦承犯行之犯後
    態度等一切情狀，及斟酌被告之年齡、學歷、職業及家庭經
    濟狀況等節，量處有期徒刑6 月，復諭知以新臺幣1,000 元
    折算1 日之易科罰金折算標準，以示懲儆，核原審認事用法
    均無不合，量刑亦屬妥適。被告上訴意旨翻異前詞，指摘原
    判決為不當，並非有據，應予駁回。末按被告經合法傳喚，
    無正當之理由不到庭者，得不待其陳述，逕行判決，刑事訴
    訟法第371 條定有明文。查被告經合法傳喚無正當理由不到
    庭，乃依前揭規定，爰不待其陳述逕行判決。
據上論斷，應依刑事訴訟法第455 條之1 第1 項、第3 項、第
368 條、第371 條，判決如主文。
本案經檢察官馮美珊到庭執行職務。
中    華    民    國    99    年    11    月    30    日
                  刑事第十一庭  審判長法  官  蔡榮澤
                                      法  官  黃鏡芳
                                      法  官  吳宗航
以上正本證明與原本無異。
不得上訴。
                                      書記官  鄭乃甄
中    華    民    國    99    年    11    月    30    日

司法院資訊處製作；財團法人民間司法改革基金會備份。
